臺灣士林地方法院刑事判決　　　　　　　 94年度易字第320號
公　訴　人　臺灣士林地方法院檢察署檢察官
被　　　告　甲○○
上列被告因竊盜案件，經檢察官提起公訴（94年度偵字第2867號
），本院於訊問被告後，被告為有罪之陳述，經合議庭裁定認為
宜由受命法官獨任以簡式審判程序審理，並判決如下：
    主  文
甲○○連續攜帶兇器竊盜，累犯，處有期徒刑壹年。
    事  實
一、甲○○前曾犯妨害兵役罪，經台灣桃園地方法院以92年壢簡
    字第1165號判決判處有期徒刑2 月確定，於民國93年11月18
    日執行完畢。詎甲○○仍不知悔改，竟基於意圖為自己不法
    所有之概括犯意，連續為下列竊盜犯行：（一）於94年2 月
    14日凌晨不詳時間，在臺北縣新店市○○路2 號前，見蕭麗
    玉所有之車牌號碼2973-KC 號中華廠牌之自小客貨車停放該
    地，即持自備客觀上具危險性足認可供兇器使用之一字起子
    （金屬製，長約20公分，頂端呈尖銳之一字型）1 支，先破
    壞該車右前方副駕駛座之門鎖孔，將車門撬開進入車內後，
    復持前開一字起子插入電門鎖處，破壞電門而發動車輛，得
    手後供己使用。（二）於94年3 月1 日凌晨1 點左右，當其
    行經臺北縣汐止市○○路○ 段與光復街口時，發現丙○○所
    有之車牌號碼DP-6315 號自小客貨車，同為中華廠牌，即以
    同前之手法，持其自備而客觀上具有危險性足認可供兇器使
    用之一字起子，撬開DP-6315 號自小客貨車之車門與電門鎖
    ，得手後亦供己使用，其並將DP-6315 號自小客貨車開至臺
    北縣汐止市○○路○ 段250 巷內停放，並將前所竊得之
    2973-KC 號車牌拆下，改裝在原DP-6315 號車上使用，並將
    DP-6315 號車牌丟棄在路旁。（三）於94年3 月2 日中午12
    點左右，利用下雨四下無人的機會，駕駛前開竊得已改懸29
    73-KC 號車牌之原DP-6315 號自小客貨車前往臺北市○○區
    ○○街135 號對面成美長壽橋下河濱17號公園內，持其自備
    長約30公分左右，金屬材質，客觀上同亦可認係具有危險性
    足供兇器使用之開口扳手1 支，用以拆卸河濱公園內由臺北
    市政府工務局公園路燈工程管理處所設置之含鐵製底座之長
    型木椅2 座，並於拆卸完成得手後，將2 座木椅含其底座等
    置放在駕駛前來懸掛2973-KC 號車牌之自小客貨車內。嗣於
    94年3 月2 日下午5 時30分左右，當其駕駛前開載有竊得之
    公園內之長座椅的自小客貨車行經臺北縣汐止市○○路○ 段
    262 巷口時，經警盤查發現車上有屬公物之座椅，始悉上情
    （以上毀損車子部分，均未據告訴）。
二、案經臺北市政府警察局內湖分局報請台灣士林地方法院檢察
    署檢察官偵查起訴。
    理  由
一、上揭犯罪事實，業據被告甲○○於警詢、偵查中及本院審理
    時坦承不諱，核與證人即被害人蕭麗玉、丙○○及證人乙○
    ○於警詢中證述情節相符，並有贓物認領保管單3 紙、台北
    市政府警察局內湖分局車輛失竊尋獲報單2 紙、現場照片8
    幀等在卷可稽，足認被告自白與事實相符，而可採信。本件
    事證明確，被告犯行洵堪認定，應予依法論科。
二、按刑法第321 條第1 項第3 款之攜帶兇器竊盜罪，其所稱「
    兇器」，其種類並無限制，凡客觀上足對人之生命、身體、
    安全構成威脅，具有危險性之兇器均屬之，且祇須行竊時攜
    帶此種具有危險性之兇器為已足，並不以攜帶之初有行兇之
    意圖為必要，最高法院79年台上字第5253號判例可資參照。
    查本件被告甲○○行竊時所攜帶之一字起子及扳手，均為金
    屬材質之五金工具，質地堅硬，被告持以行竊，客觀上足以
    對人之生命、身體產生相當之危害，性質上均屬兇器無疑。
    核被告甲○○所為係犯刑法第321 條第1 項第3 款之攜帶兇
    器竊盜罪。其先後數次加重竊盜犯行，時間緊接，手段相同
    ，且係犯構成要件相同之罪名，顯係基於概括犯意反覆為之
    ，為連續犯，應依刑法第56條之規定以一罪論，並加重其刑
    。又被告有事實欄所載前案犯罪科刑並執行完畢之情形，有
    台灣高等法院被告全國前案紀錄表1 份在卷可查，其受有期
    徒刑執行完畢後，5 年內再犯有期徒刑以上之本罪，為累犯
    ，應依刑法第47條之規定遞加重其刑。爰審酌被告連續行竊
    他人財物，影響社會治安非輕，並考量其智識程度、生活狀
    況，犯罪之動機、目的、手段，及其犯罪後坦承犯行，已有
    悔意等一切情狀，量處如主文所示之刑，以示懲儆。
三、被告甲○○行竊所用之一字起子、扳手各1 支係被告所有之
    物，並未扣案，且業已丟棄，並據被告供明在卷，衡情已經
    滅失，自不必宣告沒收。
據上論斷，應依刑事訴訟法第273條之1第1項、第299條第1項前
段，刑法第56條、第321 條第1 項第3 款、第47條，判決如主文
。
本案經檢察官鄭世揚到庭執行職務。
中　　華　　民　　國　　94　　年　　5 　　月　　26　　日
　　　　　　　　　刑事第三庭法　官  王俊雄
以上正本證明與原本無異。
如不服本判決應於送達後10日內，向本院提出上訴狀。
                            書記官  許秋莉
中　　華　　民　　國　　94　　年　　5 　　月　　27　　日
附錄本判決論罪科刑依據之法條：
中華民國刑法第321 條第1 項第3 款：
 犯竊盜罪而有左列情形之一者，處六月以上、五年以下有期徒刑
：
一  於夜間侵入住宅或有人居住之建築物、船艦或隱匿其內而犯
之者。
二  毀越門扇、牆垣或其他安全設備而犯之者。
三  攜帶兇器而犯之者。
四  結夥三人以上而犯之者。
五  乘火災、水災或其他災害之際而犯之者。
六  在車站或埠頭而犯之者。
前項之未遂犯罰之。
